ACORDAO-COMPLETO-2376874

ACÓRDÃO DE RELAÇÃO

ACÓRDÃO DE RELAÇÃO 10400/2019 ATA 37/2019 - SEGUNDA CÂMARA

Acórdão 10400/2019-TCU-Segunda Câmara
	Considerando que, nos presentes autos de Prestação de Contas do Departamento Nacional de Obras Contra as Secas (Dnocs) referentes a 2004, o Sr. Eudoro Walter de Santana interpõe Embargos de Declaração pela terceira vez consecutiva (peça 212) , após já ter questionado a decisão condenatória (Acórdão 3885/2014-TCU-Segunda Câmara; peça 128) em sede de Recurso de Reconsideração (peça 153) , ao qual foi negado provimento (Acórdão 9452/2017-TCU-Segunda Câmara; peça 173) ;
	Considerando que, quando da apreciação dos segundos declaratórios (peça 200) mediante Acórdão 7120/2019-TCU-Segunda Câmara (peça 203) , foi esclarecido ao recorrente em epígrafe "que a oposição reiterada de embargos de declaração com nítido caráter protelatório" (i) "implica no recebimento de futuras impugnações dessa espécie como mera petição, sem efeito suspensivo, nos termos do art. 287, § 6º, do Regimento Interno/TCU, o que não suspenderá a consumação do trânsito em julgado do Acórdão 3885/2014-TCU-Segunda Câmara", e (ii) "poderá ensejar a aplicação da multa prevista no art. 1.026, § 2º, da Lei 13.105, de 16/3/2015, nos termos da jurisprudência deste Tribunal de Contas, da qual podem ser citados, a título exemplificativo, os Acórdãos 1.488/2019 e 1.113/2019 de Plenário, 4.506/2019 e 3.219/2019 de 1ª Câmara, 12.144/2018 e 3.195/2018 de 2ª Câmara" (peça 203, p. 1-2, subitens 9.2 a 9.2.2) ;
	Considerando que, diferentemente do que alega o Sr. Eudoro Walter de Santana em seus terceiros embargos (peça 212, p. 20-22) , a condenação em débito havida neste processo de contas não caracteriza sanção, mostrando-se absolutamente descabida, destarte, qualquer tentativa de configuração de (i) duplicidade sancionatória neste TC Processo 013.880/2005-3 ou de (ii) afronta ao Decreto-Lei 4.657, de 4/9/1942 (Lei de Introdução às Normas do Direito Brasileiro - LINDB) , com as alterações promovidas pela Lei 13.655, de 25/4/2018;
	Considerando, ainda, que, ao apreciar os segundos Embargos de Declaração opostos nestes autos pelo Sr. Eudoro Walter de Santana (peça 200) , estes em face do Acórdão 2259/2019-TCU-Segunda Câmara (peça 193) , foi apontada a "absoluta ausência de plausibilidade da pretensão do embargante de querer que as questões de fundo analisadas e julgadas neste processo de contas, e nele reavaliadas em sede de recurso de reconsideração, sejam revisitadas - agora, porém, em fase de Embargos de Declaração - sob a luz das inovações legais promovidas na LINDB subsequentemente às apreciações de mérito havidas nos autos" (excerto do Voto condutor do Acórdão 7120/2019-TCU-Segunda Câmara; peça 204, p. 1, item 6) ;
	Considerando, por fim, que o derradeiro recurso manejado pelo recorrente (peça 212) não é adequado para impugnar, quanto ao mérito, a deliberação condenatória proferida nestes autos (Acórdão 3885/2014-TCU-Segunda Câmara; peça 128) .
	Os ministros do Tribunal de Contas da União, reunidos em sessão de 2ª Câmara, ACORDAM, por unanimidade, com fundamento nos artigos 143, inciso V, alínea "f", e 287, § 6º, do Regimento Interno do TCU, em reconhecer o caráter meramente protelatório dos Embargos de Declaração autuados como peça 212 deste processo de contas, recebendo-os como mera petição, sem efeito suspensivo, negando-lhes seguimento e determinando a adoção das providências adiante consignadas no subitem 1.10 do presente decisum.
	1. Processo TC Processo 013.880/2005-3  (3os Embargos de Declaração opostos em processo de Prestação de Contas, exercício 2004, já apreciada em sede de Recurso de Reconsideração) .
	1.1. Apenso: TC Processo 017.916/2006-4 (Representação) 
	1.2. Órgãos/Entidades: Departamento Nacional de Obras Contra as Secas (CNPJ 00.043.711/0001-43) .
	1.3. Responsáveis: Airton Jorge de Sa (CPF XXX.182.383-XX) , Antonio Cesar Garcia de Brito (CPF XXX.000.753-XX) , Antonio Claudio Ferreira Lima (CPF XXX.041.963-XX) , Eudoro Walter de Santana (CPF XXX.522.423-XX) , Francijaime Pinheiro Costa (CPF XXX.557.233-XX) , Francisca Pinheiro Costa (CPF XXX.299.993-XX) , Jose Carvalho Rufino (CPF XXX.123.473-XX) , José Tupinambá Cavalcante de Almeida (CPF XXX.057.413-XX) , Leão Humberto Montezuma Santiago Filho (CPF XXX.353.683-XX) , Vicente de Paulo Cavalcante Saboia (CPF XXX.106.143-XX) e Webster Pinheiro Costa (CPF XXX.595.873-XX) .
	1.4. Embargante: Eudoro Walter de Santana (CPF XXX.522.423-XX) .
	1.5. Interessado: Departamento Nacional de Obras Contra as Secas (CNPJ 00.043.711/0001-43) .
	1.6. Relator: Ministro Aroldo Cedraz.
	1.6.1. Relator da deliberação recorrida: Ministro Aroldo Cedraz.
	1.7. Representante do Ministério Público: não atuou.
	1.8. Unidade Técnica: não atuou.
	1.9. Representação legal: Alex Xavier Santiago da Silva (OAB/CE 24.930) , Ana Lourdes Nogueira Almeida (OAB/CE 3.340) , Francisco Edilberto Torres da Silveira (OAB/CE 26.703) , Henrique Gonçalves de Lavor Neto (OAB/CE 12.512) , Kelley Cristina Porto Bertosi (OAB/CE 17.400) , Janine Adeodato Accioly (OAB/CE 12.376) , João Marcelo Lima Pedrosa (OAB/CE 12.511) , Mabel de Carvalho Silva Portela (OAB/CE 13.909) , Marcelo Holanda Luz (OAB/CE 11.665) , Patrícia Maria de Castro Teixeira (OAB/CE 15.673) , Paulo Napoleão Gonçalves Quezado (OAB/CE 3.183) , Renan Benevides Franco (OAB/CE 23.450) , Túlio Magno Gomes Ribeiro (OAB/CE 24.853) , Viviane Diógenes Quezado (OAB/CE 5.241) , representando Leão Humberto Montezuma Santiago Filho (procuração e substabelecimento às peças 113 e 155) ; André Luiz de Souza Costa (OAB/CE 10.550) e Jéssica Teles de Almeida (OAB/CE 26.593) , representando Eudoro Walter de Santana (procuração e substabelecimento à peça 104) .
	1.10. Encaminhamentos:
	1.10.1. determinar à Secretaria de Fiscalização de Infraestrutura Hídrica, de Comunicações e de Mineração (SeinfraCom) que dê ciência desta decisão:
	1.10.1.1. ao Sr. Eudoro Walter de Santana, reiterando os esclarecimentos objeto dos subitens 9.2 a 9.2.2 do Acórdão 7120/2019-TCU-Segunda Câmara e alertando o ora embargante acerca da consumação do trânsito em julgado do Acórdão 3885/2014-TCU-Segunda Câmara;
	1.10.1.2. ao procurador-chefe da Procuradoria da República no Estado do Ceará, fazendo remissão, no caso desse último destinatário, aos Ofícios 2218/2014-TCU/SECEX-CE, 2583/2017-TCU/SECEX-CE, 0071/2019-TCU/SeinfraCOM e 0323/2019-TCU/SeinfraCOM, expedidos, respectivamente, em 25/8/2014 (peça 130) , 3/11/2017 (peça 177) , 5/4/2019 (peça 196) e 29/8/2019 (peça 206) ;
	1.10.1.3. ao Conselho Seccional da Ordem dos Advogados do Brasil no Estado do Ceará e ao Conselho Federal da OAB, para ciência e adoção das providências cabíveis em face do ilícito emprego, pelo causídico André Luiz de Souza Costa (OAB/CE 10.550) , de embargos neste TC Processo 013.880/2005-3 com evidente intuito meramente protelatório e com consequentes custos e prejuízos temporais e financeiros desarrazoados ao Poder Público.

Segunda Câmara

Departamento Nacional de Obras Contra as Secas (CNPJ 00.043.711/0001-43).

Airton Jorge de Sa (CPF XXX.182.383-XX), Antonio Cesar Garcia de Brito (CPF XXX.000.753-XX), Antonio Claudio Ferreira Lima (CPF XXX.041.963-XX), Eudoro Walter de Santana (CPF XXX.522.423-XX), Francijaime Pinheiro Costa (CPF XXX.557.233-XX), Francisca Pinheiro Costa (CPF XXX.299.993-XX), Jose Carvalho Rufino (CPF XXX.123.473-XX), José Tupinambá Cavalcante de Almeida (CPF XXX.057.413-XX), Leão Humberto Montezuma Santiago Filho (CPF XXX.353.683-XX), Vicente de Paulo Cavalcante Saboia (CPF XXX.106.143-XX) e Webster Pinheiro Costa (CPF XXX.595.873-XX).

ACORDAO-COMPLETO-2526807

Acórdão de Relação 1202/2022 - Segunda Câmara

Acórdão de Relação

ACORDAO-COMPLETO-2423411

Acórdão 2425/2020 - Plenário

LEAO HUMBERTO MONTEZUMA SANTIAGO FILHO

AROLDO CEDRAZ

Ministro Aroldo Cedraz.

Alex Xavier Santiago da Silva (OAB/CE 24.930), Ana Lourdes Nogueira Almeida (OAB/CE 3.340), Francisco Edilberto Torres da Silveira (OAB/CE 26.703), Henrique Gonçalves de Lavor Neto (OAB/CE 12.512), Kelley Cristina Porto Bertosi (OAB/CE 17.400), Janine Adeodato Accioly (OAB/CE 12.376), João Marcelo Lima Pedrosa (OAB/CE 12.511), Mabel de Carvalho Silva Portela (OAB/CE 13.909), Marcelo Holanda Luz (OAB/CE 11.665), Patrícia Maria de Castro Teixeira (OAB/CE 15.673), Paulo Napoleão Gonçalves Quezado (OAB/CE 3.183), Renan Benevides Franco (OAB/CE 23.450), Túlio Magno Gomes Ribeiro (OAB/CE 24.853), Viviane Diógenes Quezado (OAB/CE 5.241), representando Leão Humberto Montezuma Santiago Filho (procuração e substabelecimento às peças 113 e 155); André Luiz de Souza Costa (OAB/CE 10.550) e Jéssica Teles de Almeida (OAB/CE 26.593), representando Eudoro Walter de Santana (procuração e substabelecimento à peça 104).

Não atuou.

PRESTAÇÃO DE CONTAS (PC)

não atuou.